# 特殊合伙企业需要验资吗？法律依据何在？

提问人：kmyj001 时间：2011-09-14 19:24:59
根据 1602 号验资准则第四条 “本准则第三条第三款指出，被审验单位是指在中华人民共和国境内拟设立或已设立的，依法应当接受验资的有限责任公司和股份有限公司。 1 ．拟设立或已设立公司。拟设立公司是指处于筹备阶段中，已经向公司登记机关办理了公司名称预先核准，或已办理了审批手续（对法律、行政法规规定设立公司必须报经批准的）正准备向公司登记机关申请设立登记的公司。
已设立公司是指已经办理了公司登记，领取了营业执照，正式成立的公司。 2 ．依法应当接受验资。依法接受验资是指根据《公司法》、《中外合资经营企业法》、《中外合作经营企业法》、《外资企业法》、《公司登记管理条例》、《公司 注册资本登记管理规定》等法律法规的规定，拟设立或已设立公司应当接受注册会计师对其注册资本的实收情况或注册资本及实收资本的变更情况进行审验。”
准则未明确“特殊普通合伙企业”是被审验单位。
疑问：特殊合伙企业需要验资吗？法律依据何在？

回答人：chenyiwei
《合伙企业法》以及《合伙企业登记管理办法》本身并未规定合伙企业需要验资。但有特别规定的除外。例如，财政部、工商总局《关于推动大中型会计师事务所采用特殊普通合伙组织形式的暂行规定》（财会[2010]12号）第九条规定的“大中型会计师事务所申请转制为特殊普通合伙会计师事务所，应当向所在地省级财政部门提交以下材料”中的第（七）项即为“验资报告”。